臺灣新竹地方法院刑事判決　　　　　　　　　　　　　九十三年度訴字第三九五號
　　公　訴　人　臺灣新竹地方法院檢察署檢察官
　　被　　　告　丁○○　男　二.
　　　　　（原名詹明豐）
　　　　　　　　丙○○　男　二.
　　　　　　　　甲○○　男　二.
右列被告等違反槍砲彈藥刀械管制條例等案件，經檢察官提起公訴（九十二年度偵字
第五五七五號、九十三年度偵緝字第七一、七六號），本院合議庭裁定進行簡式審判
程序，判決如左：
    主  文
丁○○未經許可持有刀械，處有期徒刑月，如易科罰金，以佰元折算壹日。扣案
十字弓壹支沒收。
丙○○收受贓物，處有期徒刑陸月，如易科罰金，以佰元折算壹日。
甲○○收受贓物，累犯，處有期徒刑陸月，如易科罰金，以佰元折算壹日。
    事  實
一、丁○○前因非法持有管制刀械之違反槍砲彈藥刀械管制條例案件，經本院於民國
    九十年八月十日以九十年度竹簡字第四四八號判決判處拘役五十日，於同年八月
    二十六日判決確定，同年十月十二日易科罰金執行完畢（未構成累犯）。丙○○
    前因違反毒品危害防制條例案件、及犯竊盜、贓物等罪，經分別判決有罪確定後
    ，經本院分別以九十年度聲字第三六七號、九十一年度聲字第七七０號裁定各定
    應執行刑為有期徒刑二年五月及一年四月，而接續執行，並於九十二年一月十六
    日縮短刑期假釋，假釋執行期滿日原為九十二年十一月十一日，惟因假釋期間再
    犯罪，乃經撤銷假釋，現仍在執行殘刑有期徒刑九月二十六日（未構成累犯）。
    甲○○則因偽造文書案件，經臺灣苗栗地方法院於九十二年五月九日以九十二年
    度苗簡字第三五六號判決判處有期徒刑四月，於同年六月九日確定，同年七月三
    日易科罰金執行完畢。三人均不知警惕悔改。
二、丁○○於九十二年九月初，在友人戊○○位於新竹縣竹東鎮○○路五十六巷一六
    ０號住處向戊○○借得管制查禁之十字弓一支（戊○○非法持有十字弓部分另案
    審結），即自斯時起將該十字弓放在其位於新竹縣竹東鎮○○街五十九巷十七弄
    十六號之住處而未經許可持有管制之十字弓，嗣於九十二年九月十七日，其將該
    十字弓帶至山上使用。丙○○則明知某不詳姓名年籍、綽號「阿村」之成年男子
    ，於九十二年九月十七日晚上七時許，在新竹市○○區○○路四段三０二號之碧
    雲天汽車旅館內，所借予之車號八Ｇ─六四二一號自用小客車，係來路不明之贓
    物（價值約新台幣【下同】五萬元為乙○○所有，於九十二年九月六日下午一時
    許，在新竹市○區○○街一二六號遭竊），竟仍收受供己使用，丁○○並於當晚
    攜帶該十字弓乘坐丙○○所駕駛之車號八Ｇ─六四二一號自用小客車贓車至新竹
    市○○區○○路四段三０二號之碧雲天汽車旅館，而將該十字弓暫放在車上，甲○○則亦明知右開八Ｇ─六四二一號自用小客車係來路不明之贓物，仍於九十二
    年九月十七日晚上十一時許，在前址碧雲天汽車旅館向丙○○借用該車而收受之
    ，嗣並駕駛該贓車接送不知情之戊○○於翌日即九十二年九月十八日凌晨二時許
    返回至碧雲天汽車旅館五０六號房與丙○○、丁○○碰面，嗣於九十二年九月十
    八日凌晨三時四十五分許，為警依填報之住宿旅客車輛登記日報表循線查得所登
    記之八Ｇ─六四二一號自小客車係贓車，乃會同旅館服務生入內至五０六號房臨
    檢，在五０六號房內查獲距殺傷力之改造手槍二支、子彈九顆，在八Ｇ─六四二
    一號自小客車右前座腳踏板處查獲前揭丁○○向戊○○所借得之十字弓一支，以
    及在右前座車門旁置物箱內查獲具殺傷力改造手槍一支、子彈二顆（戊○○被訴
    涉嫌持有扣案具殺傷力槍彈部分亦另案審結）。
三、案經新竹市警察局第三分局報告臺灣新竹地方法院檢察官偵查起訴。
    理  由
一、本件被告丁○○、丙○○、甲○○三人所犯之罪，均非死刑、無期徒刑、最輕本
    刑為三年以上有期徒刑之罪，或高等法院管轄第一審案件，被告三人於本院準備
    程序進行中，就被訴事實均為有罪之陳述，經本院合議庭認合於刑事訴訟法第二
    百七十三條之一第一項之規定，裁定進行簡式審判程序，合先敘明。
二、訊據被告丁○○對於前揭非法持有管制之十字弓，被告丙○○、甲○○對於前揭
    收受贓物等事實，均各坦承不諱，被告丁○○持有管制十字弓部分，有查獲照片
    一張、十字弓照片一張、新竹市警察局九十二年九月二十五日竹市警保字第０九
    二００四三二七四號函暨檢送之工作紀錄表等附卷可稽（見九十二年度偵字第五
    五七五號卷【下稱第五五七五號卷】第四一、四三頁、第六０至六三頁並告以要
    旨），以及十字弓一支扣案為憑（九十二年度刀保管字第三九號，扣押物品清單
    見第五五七五號卷第九一頁），被告丙○○、甲○○收受八Ｇ─六四二一號自小
    客車贓車部分，則經被害人乙○○指訴（見第五五七五號卷第二五頁），並有贓
    證物品認領保管單及車輛竊盜、車牌失竊資料個別查詢報表－查獲車輛認可資料
    各一份在卷足佐（見第五五七五號卷第二七、二八頁），是被告三人之自白均與
    事實相符，堪以採信，被告等之犯行均事證明確，洵足認定，均應依法論科。
三、核被告丁○○所為，係犯槍砲彈藥刀械管制條例第十四條第三項之非法持有刀械
    罪，被告丙○○、甲○○所為，均係犯刑法第三百四十九條第一項之收受贓物罪
    。被告甲○○曾犯如事實欄一所載有期徒刑執行完畢之前科，有臺灣高等法院被
    告全國前案紀錄表一份附卷為憑，被告甲○○於有期徒刑執行完畢五年內，再犯
    本件有期徒刑以上之收受贓物罪，應依刑法第四十七條之規定，加重其刑。爰審
    酌被告三人均素行不佳，被告丁○○、丙○○前分別因持有管制刀械罪、贓物罪
    經判刑確定執行完畢（均未構成累犯），均仍不知悔改，分別再犯本件持有管制
    刀械、收受贓物之罪，有臺灣高等法院被告全國前案紀錄表二份在卷可稽，被告
    丁○○持有管制刀械、被告丙○○、甲○○收受贓物，三人所造成之危害，被告
    丙○○、甲○○所收受之贓車價值五萬元，被告丁○○、甲○○迭經警偵訊迄至
    本院審理均始終坦承犯行，被告丙○○於警、偵訊均否認犯行，至本院審理時始
    坦承犯行，被告丁○○、甲○○犯後態度均良好，被告丙○○亦尚可等一切情狀
    ，分別量處如主文所示之刑，並均諭知易科罰金之折算標準。另扣案被告丁○○
    所持有之十字弓一支（九十二年度刀保管字第三九號，扣押物品清單見第五五七
    五號卷第九一頁），係管制之違禁物，應依刑法第三十八條第一項第一款諭知沒
    收。
四、據上論斷，應依刑事訴訟法第二百七十三條之一第一項、第二百九十九條第一項
    前段，槍砲彈藥刀械管制條例第十四條第三項，刑法第十一條前段、第三百四十
    九條第一項、第四十一條第一項、第四十七條、第三十八條第一項第一款，罰金
    罰鍰提高標準條例第一條前段，第二條，判決如主文。
本案經檢察官詹昭書到庭執行職務。
中　　　華　　　民　　　國　　九十三　　年　　 十一 　　月　　二十二　　日
                              臺灣新竹地方法院刑事第三庭
                                      法  官  黃美盈
如不服本判決，應於判決送達後十日內向本院提出上訴狀（應附繕本），上訴於臺灣
高等法院。
右正本證明與原本無異。
                                      書記官  吳尚文
中　　　華　　　民　　　國　　九十三　　年　  　十一　　月　　二十三　　日
附錄本案論罪科刑法條：
槍砲彈藥刀械管制條例第十四條第三項
未經許可，持有或意圖販賣而陳列刀械者，處一年以下有期徒刑、拘役或新台幣五十
萬元以下罰金。
刑法第三百四十九條第一項
收受贓物者，處三年以下有期徒刑、拘役或五百元以下罰金。
